【裁判字號】    97,訴,1257
【裁判日期】    980318
【裁判案由】    搶奪
【裁判全文】
臺灣桃園地方法院刑事判決              97年度訴字第1257號
公  訴  人  臺灣桃園地方法院檢察署檢察官
被      告  ＬＥ  ＶＡＮ  ＬＵ.
上列被告因搶奪案件，經檢察官提起公訴（九十七年度偵字第二
五五五三號），本院判決如下：
    主    文
ＬＥ  ＶＡＮ  ＬＵＡＮ意圖為自己不法之所有，而搶奪他人之
動產，處有期徒刑陸月，如易科罰金，以新臺幣壹仟元折算壹日
，並於刑之執行完畢或赦免後，驅逐出境。
    犯罪事實
一、ＬＥ  ＶＡＮ  ＬＵＡＮ（中文譯名：丙○○，以下簡稱丙○○）為合法申請來臺工作之越南籍人士，並於民國九十七
    年三月二十四日自越南抵達臺灣，並經由泰森國際企業有限
    公司仲介，而在和成欣業股份有限公司擔任製造業技工之工
    作，其於同年十二月七日下午五時許，在桃園縣桃園市○○
    路一號桃園火車站前之圓環內，巧遇同為來臺工作之越南籍
    勞工甲○○及其友人黃氏草，丙○○見甲○○手持ＳＯＮＹ
      ＥＲＩＣＳＳＯＮ廠牌Ｗ５８０Ｉ型號行動電話一支，遂
    起一時貪念，竟意圖為自己不法所有而基於搶奪之犯意，趁
    甲○○不及防備之際，徒手搶奪甲○○之上開行動電話一支
    得手後，旋放置在自己口袋內，甲○○見狀即出言要求丙○○歸還其行動電話，丙○○乃藉詞商借使用而拒絕立即返還
    行動電話。嗣因丙○○離開桃園火車站前之圓環後，前往桃
    園火車站後站附近之越南小吃店用餐，甲○○及其友人黃氏
    草亦跟隨其前往該小吃店，甲○○並持續向丙○○索討其所
    有之行動電話，甲○○見丙○○仍置之不理，適有擔任翻譯
    工作之武氏檬（綽號阿信）途經該處，甲○○即請託武氏檬
    代為向丙○○索回其行動電話，丙○○不堪其擾騎乘友人機
    車離開該越南小吃店，於同日晚間八時許，甲○○即在武氏
    檬陪同下前往桃園縣政府警察局武陵派出所報警處理，經承
    辦警員乙○○依甲○○所提供丙○○所騎乘機車之車牌號碼
    ，透過查詢車主姓名再聯絡車主後，由該車主之越南籍配偶
    電話聯絡丙○○，並告知甲○○業已報警處理一事，丙○○
    隨即以電話聯絡黃氏草約定返還行動電話時間、地點，嗣於
    同日晚間十一時許，丙○○依約前往甲○○所任職之宏達國
    際電子股份有限公司附近之桃園市○○路與大智路口處，甲○○、友人黃氏草即要求丙○○歸還行動電話，丙○○竟訛
    稱：該行動電話由其友人保管，要聯絡友人拿來云云，甲○○遂透過翻譯武氏檬向陪同前來之身著警察制服之警員乙○○表明丙○○即為搶奪其行動電話之人，丙○○見狀遂欲反
    身離開該處，經警員乙○○攔阻，並取得丙○○同意後，在
    丙○○所穿著褲子左邊口袋內起出上開行動電話一支，始查
    悉上情。
二、案經桃園縣政府警察局桃園分局報請臺灣桃園地方法院檢察
    署檢察官偵查起訴。
    理    由
壹、證據能力部分：
    查本案所引用之供述及非供述證據，經本院依法踐行調查證
    據程式，檢察官、被告及其指定辯護人均不爭執各該證據之
    證據能力，且亦查無依法應排除其證據能力之情形，是後述
    所引用證據之證據能力均無疑義，先予敘明。
貳、實體部分：
一、上開事實，業據被告丙○○於本院審理時坦承不諱，並經證
    人即被害人甲○○迭於警詢、偵查及本院審理時指述：其遭
    行搶行動電話之經過，且嗣後跟隨被告並持續索回行動電話
    未果後，經由翻譯武氏檬陪同前往警局報警處理，被告始聯
    絡其友人黃氏草約定返還行動電話時間、地點，警員乙○○
    並陪同前往其所任職的公司，被告當時辯稱行動電話在友人
    處，要另外聯絡朋友等語，然經警員乙○○對被告搜身後，
    在被告口袋內查扣其所有之行動電話等情綦詳，復核與證人
    即警員乙○○於本院審理時結述其受理甲○○報案，經查詢
    甲○○提供被告騎乘機車之車牌號碼、聯絡車主之過程及嗣
    後陪同甲○○前往被告指定歸還行動電話地點進而自被告口
    袋內起出行動電話之情節相符，且有證人甲○○所出具之贓
    物領據一紙、案發現場暨行動電話照片二幀附卷可稽，足認
    被告前開自白，應與事實相符，應可採信。是本件事證明確
    ，被告犯行洵堪認定。
二、核被告丙○○所為，係犯刑法第三百二十五條第一項之搶奪
    罪。爰審酌被告為合法申請來臺工作之越南籍勞工，來臺後
    並無任何前科紀錄，平日素行尚可，有臺灣高等法院被告前
    案紀錄表，其來臺後不思由工作所得換取物品，於巧遇友人
    甲○○之際，見其持有行動電話，僅因貪圖一時小利，竟利
    用友人甲○○不及防備之機會，行搶友人甲○○所有之行動
    電話一支，其任意侵害他人所有權，絲毫無尊重他人財產權
    之觀念，惟量及行搶財物之價值不高，且其犯後坦承犯罪，
    態度良好等一切情狀，量處如主文所示之刑，並諭知易科罰
    金之折算標準。又被告為越南籍申請來臺工作之外籍勞工，
    本案案發後業經雇主即和成欣業股份有限公司解雇等情，有
    外勞居留資料查詢單一紙及本院辦理刑事案件電話紀錄查詢
    表二紙存卷足參，本院斟酌被告所犯之罪既受有期徒刑以上
    刑之宣告，且雖為合法居留之外籍勞工然已經雇主解雇，認
    有驅逐出境之必要，爰依刑法第九十五條規定，併諭知於刑
    之執行完畢或赦免後驅逐出境。
據上論斷，應依刑事訴訟法第二百九十九條第一項前段、刑法第
三百二十五條第一項、第四十一條第一項前段、第九十五條，判
決如主文。
本案經檢察官潘怡華到庭執行職務。
中    華    民    國    98    年    3     月    18    日
                      臺灣桃園地方法院刑事第四庭
                          審判長法  官  袁雪華
                                法  官  林宜靜
                                法  官  陳可薇
以上正本證明與原本無異。
如不服本判決應於收受判決後十日內向本院提出上訴書狀，並應
敘述具體理由。其未敘述上訴理由者，應於上訴期間屆滿後二十
日內向本院補提理由書 (均須按他造當事人之人數附繕本)。
「切勿逕送上級法院」。
                              書記官  賴佩霞
中    華    民    國    98    年    3     月    25    日
附錄本案論罪科刑法條全文：
刑法第三百二十五條第一項
意圖為自己或第三人不法之所有，而搶奪他人之動產者，處六月
以上五年以下有期徒刑。


司法院資訊處製作；財團法人民間司法改革基金會備份。
